臺灣臺南地方法院刑事判決
111年度勞安訴字第3號
公  訴  人  臺灣臺南地方檢察署檢察官
被      告  孫其財


上列被告因過失致死等案件，經檢察官聲請簡易判決處刑（111
年度撤緩偵字第50號），本院認不宜簡易判決，改依通常程序判
決如下：
    主  文
本件公訴不受理。
    理  由
一、公訴意旨如附件聲請簡易判決處刑書所載。
二、按緩起訴期滿未經撤銷，而違背刑事訴訟法第260條之規定
    再行起訴者，應諭知不受理之判決，並得不經言詞辯論為之
    ，刑事訴訟法第303條第4款、第307條分別定有明文。又被
    告經檢察官為緩起訴處分確定者，於緩起訴期間內，有刑事
    訴訟法第253條之3第1項規定之3款事由之一者，檢察官固得
    依職權或依告訴人之聲請撤銷原處分，繼續偵查或起訴，惟
    須於緩起訴處分期間屆滿前為撤銷緩起訴處分並經生效始可
    。再按撤銷緩起訴處分，祇須對外表示即屬有效（參考司法
    院院字第2550號解釋），而所謂「對外表示」，僅要檢察官
    於緩起訴期間屆滿前，就其撤銷緩起訴處分之內部意思決定
    明確表達於外部，即足當之，送達撤銷緩起訴處分書正本，
    僅屬其方法之一，如將撤銷緩起訴處分書意旨公告於檢察機
    關牌示處，自亦屬之，倘若公告在先，送達在後，即應以公
    告時為生效時；倘檢察官撤銷緩起訴處分之生效時點，係在
    緩起訴期間屆滿之後，撤銷緩起訴處分即有明顯之重大瑕疵
    ，應認為無效，仍與緩起訴處分未經撤銷無異，檢察官誤將
    已屆期之緩起訴處分撤銷後所提起之公訴（或聲請簡易判決
    處刑），因與刑事訴訟法第253條之3第1項第1款所定要件不
    符，自屬起訴之程序違背規定，法院應諭知不受理之判決，
    始稱適法（最高法院102年度台非字第332號、104年度台非
    字第202號判決意旨參照）。從而，檢察官撤銷緩起訴處分
    ，必於緩起訴期間屆滿之前，已為公告或送達被告，方屬合
    法生效，若於緩起訴期滿，仍未對外表示依法撤銷緩起訴之
    意，該緩起訴處分即已確定，非有符合刑事訴訟法第260條
    規定之事由，不得對同一案件再行起訴或聲請簡易判決處刑
    。
三、經查被告孫其財因如附件聲請簡易判決處刑書所指觸犯刑法
    第276條之過失致死罪，以及職業安全衛生法第40條第1項之
    雇主違反同法第6條第1項第5款規定而致發生第37條第2項第
    1款死亡之職業災害罪之犯罪事實，原經臺灣臺南地方檢察
    署檢察官以109年度營偵字第2033號為緩起訴處分（下稱本
    件緩起訴處分），緩起訴處分期間為民國110年1月8日起至1
    11年1月7日止，嗣同署檢察官於111年1月3日以110年度撤緩
    字第649號撤銷緩起訴處分書（下稱本件撤銷緩起訴處分書
    ）撤銷本件緩起訴處分，然本件撤銷緩起訴處分書依被告位
    於高雄市○○區○○路○○巷00弄00號住所地寄送，於111年1月11
    日由被告親收而為送達，而臺灣臺南地方檢察署係於111年5
    月10日公告，有本件緩起訴處分書、本件撤銷緩起訴處分書
    、本件撤銷緩起訴處分書之送達證書及臺灣臺南地方檢察署
    案管系統資料各1份可稽（送達證書見同署110年度撤緩字第
    649號卷第11頁；臺灣臺南地方檢察署案管系統資料見本院1
    11年度勞安簡字第4號卷第29頁，上載公告日期為111年5月1
    0日），則本件撤銷緩起訴處分書雖於緩起訴處分期間屆至
    前作成，然於緩起訴期間屆滿後始對被告送達及公告，揆諸
    前揭說明，未生合法撤銷本件緩起訴處分之效力，本件緩起
    訴處分業因緩起訴處分期間屆滿而確定，從而，檢察官在無
    刑事訴訟法第260條規定事由之情形下，就已確定而未被合
    法撤銷之本件緩起訴處分所指之同一案件聲請簡易判決處刑
    ，核屬刑事訴訟法第303條第4款所指違背同法第260條規定
    而再行起訴，爰不經言詞辯論，逕為諭知不受理之判決。
據上論斷，應依刑事訴訟法第452條、第303條第4款、第307條，
判決如主文。
中　　華　　民　　國　　111 　年　　5 　　月　　18　　日
　　　　　　　　　刑事第十三庭審判長法　官  鄭彩鳳
　　　　　　　　　                  法  官  王惠芬
　　　　　　　　　                  法  官　陳威龍
以上正本證明與原本無異。
如不服本判決應於收受本判決後20日內向本院提出上訴書狀，並
應敘述具體理由。其未敘述上訴理由者，應於上訴期間屆滿後20
日內向本院補提理由書狀（均須按他造當事人之人數附繕本）「
切勿逕送上級法院」。 
　　　　　　　　　　　　　　　　　  書記官  楊琄琄
中　　華　　民　　國　　111 　年　　5 　　月　　18　　日
【附件】　　　　　　　　　　　　　　　　　
臺灣臺南地方檢察署檢察官聲請簡易判決處刑書
                                   111年度撤緩偵字第50號
　　被　　　告　孫其財　男　67歲（民國00年00月0日生）
　　　　　　　　　　　　住○○市○○區○○路○○巷00弄00
　　　　　　　　　　　　　號
　　　　　　　　　　　　國民身分證統一編號：Z000000000號
上列被告因過失致死案件，前經緩起訴處分，嗣經撤銷緩起訴處
分續行偵查，業經偵查終結，認為宜聲請以簡易判決處刑，茲將
犯罪事實及證據並所犯法條分敘如下：
　　　　犯罪事實
一、緣國防部軍備局工程營產中心中部地區工程營產處前將「陸
    軍內角營區新建工程」（下稱本工程）中之建築工程，委由
    「森榮營造有限公司」（下稱森榮公司）承攬施作，森榮公
    司再將本工程之模板工程發包由「建平工程有限公司」（下
    稱建平公司）承攬，建平公司又將其所承攬工程之嘉義乙廠
    兵舍、機步營乙廠餐廳、聯合餐廳之模板工程發包予「龍巨
    工程有限公司」（下稱龍巨公司）承攬，龍巨公司又將承攬
    工程中之模板組拆工程發包由孫其財承攬施作，孫其財並僱
    用連金寶從事模板支撐鐵件鎖固工作，為職業安全衛生法所
    稱之雇主，亦為從事業務之人。孫其財明知依職業安全衛生
    法第6條第1項第5款、營造安全衛生設施標準第11條之1、第
    19條第1項、第133條第1項等規定，雇主對於進入營繕工程
    工作場所作業人員，應提供適當安全帽，並使其正確戴用，
    且對於高度2公尺以上之開口部分等場所作業，勞工有遭受
    墜落危險之虞者，應於該處設置護欄、護蓋或安全網等防護
    設備，另對於模板支撐組配、拆除（以下簡稱模板支撐）作
    業，應指派模板支撐作業主管於作業現場決定作業方法、指
    揮勞工作業、實施檢點、檢查材料、工具、器具等、汰換其
    不良品、監督勞工確實使用個人防護具、確認安全衛生設備
    及措施之有效狀況、未確認前應管制勞工或其他人員不得進
    入作業等，且依其情形並無不能注意之情事，竟疏於注意，
    致連金寶於民國109年4月24日14時54分許，在臺南市○○區○○
    里0號「嘉義乙廠兵舍」棟4樓樓板開口處從事模組立作業時
    ，自距地面11.9公尺高之施工架上墜落至地面，因欠缺防護
    措施，受有創傷性到院前心肺停止、頭皮、前額、軀幹及四
    肢挫擦傷等傷害，經送往天主教中華聖母修女會醫療財團法
    人天主教聖馬爾定醫院急救無效，而於同日上午14時54分許
    不治死亡。
二、案經本署檢察官相驗後自動檢舉偵辦。
　　　　證據並所犯法條
一、上揭犯罪事實，業據被告孫其財於警詢及偵查中均坦承不諱
    ，核與證人即被害人連金寶之子連明欽於警詢及偵查中、證
    人即被害人之配偶姚連玉於偵查中、證人陳炯宇、張億銓、
    鄭國成、王清源等於警詢中之證述情節相符，並有本署勘驗
    筆錄、相驗屍體證明書、檢驗報告書、法務部法醫研究所10
    9年5月26日法醫理字第10900030320號函附解剖報告書暨鑑
    定報告書、天主教中華聖母修女會醫療財團法人天主教聖馬
    爾定醫院診斷證明書、現場照片17張、相驗照片11張、相驗
    解剖照片11張、和解書、勞動部職業安全衛生署109年8月25
    日勞職南4字第10910451172號函附重大職業災害檢查報告書
    等附卷可稽，足認被告前開任意性自白與事實相符，其犯嫌
    堪予認定。
二、核被告孫其財所為，係犯刑法第276條之過失致死及違反職
    業安全衛生法第6條第1項第5款之規定，致發生同法第37條
    第2項第1款之死亡災害，而犯同法第40條第1項之雇主未設
    置安全設施致生職業災害等罪嫌。
三、依刑事訴訟法第451條第1項聲請逕以簡易判決處刑。
　　此　致
臺灣臺南地方法院
中　　華　　民　　國　 111　　年　　3 　　月　　23　　日
                              檢察官  張  芳  綾
本件證明與原本無異
中　　華　　民　　國　 111　　年　　4 　　月　　7 　　日
                              書記官  李  俊  頴
附錄所犯法條：
中華民國刑法第276條
因過失致人於死者，處 5 年以下有期徒刑、拘役或 50 萬元以
下罰金。
職業安全衛生法第6條
雇主對下列事項應有符合規定之必要安全衛生設備及措施：
一、防止機械、設備或器具等引起之危害。
二、防止爆炸性或發火性等物質引起之危害。
三、防止電、熱或其他之能引起之危害。
四、防止採石、採掘、裝卸、搬運、堆積或採伐等作業中引起之
    危害。
五、防止有墜落、物體飛落或崩塌等之虞之作業場所引起之危害
    。
六、防止高壓氣體引起之危害。
七、防止原料、材料、氣體、蒸氣、粉塵、溶劑、化學品、含毒
    性物質或缺氧空氣等引起之危害。
八、防止輻射、高溫、低溫、超音波、噪音、振動或異常氣壓等
    引起之危害。
九、防止監視儀表或精密作業等引起之危害。
十、防止廢氣、廢液或殘渣等廢棄物引起之危害。
十一、防止水患、風災或火災等引起之危害。
十二、防止動物、植物或微生物等引起之危害。
十三、防止通道、地板或階梯等引起之危害。
十四、防止未採取充足通風、採光、照明、保溫或防濕等引起之
      危害。
雇主對下列事項，應妥為規劃及採取必要之安全衛生措施：
一、重複性作業等促發肌肉骨骼疾病之預防。
二、輪班、夜間工作、長時間工作等異常工作負荷促發疾病之預
    防。
三、執行職務因他人行為遭受身體或精神不法侵害之預防。
四、避難、急救、休息或其他為保護勞工身心健康之事項。
前二項必要之安全衛生設備與措施之標準及規則，由中央主管機
關定之。
職業安全衛生法第37條
事業單位工作場所發生職業災害，雇主應即採取必要之急救、搶
救等措施，並會同勞工代表實施調查、分析及作成紀錄。
事業單位勞動場所發生下列職業災害之一者，雇主應於八小時內
通報勞動檢查機構：
一、發生死亡災害。
二、發生災害之罹災人數在三人以上。
三、發生災害之罹災人數在一人以上，且需住院治療。
四、其他經中央主管機關指定公告之災害。
勞動檢查機構接獲前項報告後，應就工作場所發生死亡或重傷之
災害派員檢查。
事業單位發生第 2 項之災害，除必要之急救、搶救外，雇主非
經司法機關或勞動檢查機構許可，不得移動或破壞現場。
職業安全衛生法第40條
違反第 6 條第 1 項或第 16 條第 1 項之規定，致發生第 37
條第 2 項第 1 款之災害者，處 3 年以下有期徒刑、拘役或科
或併科新臺幣 30 萬元以下罰金。
法人犯前項之罪者，除處罰其負責人外，對該法人亦科以前項之
罰金。
附記事項：
本件係依刑事訴訟法簡易程序辦理，法院簡易庭得不傳喚被告、
輔佐人、告訴人、告發人等出庭即以簡易判決處刑；被告、被害
人、告訴人等對告訴乃論案件如已達成民事和解而要撤回告訴或
對非告訴乃論案件認有受傳喚到庭陳述意見之必要時，請即另以
書狀向簡易法庭陳述或請求傳訊。